【裁判字號】    99,訴,505
【裁判日期】    990525
【裁判案由】    違反毒品危害防制條例
【裁判全文】
臺灣彰化地方法院刑事判決               99年度訴字第505號
公  訴  人  臺灣彰化地方法院檢察署檢察官
被      告  甲○○
上列被告因毒品危害防制條例案件，經檢察官提起公訴（99年度
毒偵字第594 號），因被告於準備程序中為有罪之陳述，合議庭
裁定由受命法官進行簡式審判程序，本院判決如下：
    主  文
甲○○施用第一級毒品，累犯，處有期徒刑拾月。
    事  實
一、甲○○前因施用毒品案件，本院以93年度毒聲字第251 號裁
    定送觀察勒戒執行後，認有繼續施用傾向，經本院以93年度
    毒聲字第1066號裁定送強制戒治後，並於民國（下同）94年
    9 月15日執行完畢釋放，並由臺灣彰化地方法院檢察署檢察
    官以94年度戒毒偵字第321 、322 及323 號為不起訴處分確
    定。其曾因竊盜案件，經本院以81年度易緝字第57號判處有
    期徒刑4 月（下稱第1 案），再因侵占及偽造文書案件，經
    本院以981 年度自緝字第25號分別判處有期徒刑8 月、6 月
    ，應執行有期徒刑1 月確定（下稱第2 案）；又因違反麻醉
    藥品管理條例案件，經本院以81年度易字第2699號判處有期
    徒刑6 月確定（下稱第3 案）；復因違反肅清煙毒條例案件
    ，經本院以81年度訴字第1137號判處有期徒刑3 年4 月確定
    （下稱第4 案）；再因違反肅清煙毒管理條例案件及麻醉藥
    品管理條例案件等，經本院以86年度訴字第249 號分別判處
    有期徒刑3 年6 月及6 月，應執行有期徒刑3 年10月（下稱
    第5 案）；又因強盜案件，經本院以86年度231 號判處有期
    徒刑5 年2 月確定（下稱第6 案）；又因偽造文書案件，經
    臺灣雲林地方法院以86年度訴字第273 號判處有期徒刑8 月
    確定（下稱第7 案）。上開第1 至4 案件，經本院裁定應執
    行有期徒刑4 年8 月確定，而上開第5 、6 、7 案件，經本
    院86年度聲字第1549號裁定應執行有期徒刑8 年6 月，與上
    開第1 至4 案件接續執行，並於92年8 月29日假釋出監並付
    保護管束，在假釋期間，因施用毒品經撤銷假釋，並於94
    年9 月15日入監執行殘刑，而上開第5 、7 案件嗣經臺灣雲
    林地方法院以96年度聲減字第1345號裁定各減為有期徒刑1
    年9 月、3 月及4 月，與第6 案合併定應執行刑為6 年10月
    確定，故殘刑為3 年10月，其遂於97年8 月28日縮短刑期執
    行完畢出監。
二、詎其猶不知悔改，復基於施用第一級毒品海洛因之犯意，於
    99年2 月7 日上午10、11時許，在彰化縣永靖鄉永南村公墓
    ，以將海洛因粉末置於注射針筒內摻水稀釋後注射之方式，
    施用第一級毒品海洛因1 次。嗣於同年月8 日上午10時30分
    許，在永靖鄉○○村○○路○段456 號因行跡可疑，經員警
    盤查，發現其手臂上有注射針孔痕跡，而詢問其是否有施用
    海洛因，惟其否認72小時內曾施用毒品，並同意員警採集尿
    液送驗，結果呈可待因與嗎啡陽性反應後，始悉上情。
三、案經彰化縣警察局員林分局報請臺灣彰化地方法院檢察署檢
    察官偵查起訴。
    理  由
一、上揭事實，業據被告甲○○於本院審理時坦承不諱，且其於
    99年2 月8 日為警所採驗之尿液，經臺灣彰化地方法院檢察
    署委託警方送請詮昕科技股份有限公司檢驗結果，確呈可待
    因及嗎啡等陽性反應，此有彰化縣警察局員林分局委託檢驗
    尿液代號與真實姓名對照認證單及該公司99年3 月9 日所出
    具之濫用藥物尿液檢驗報告1 紙附卷可稽，據上事證，並足
    徵被告前開施用第一級毒品海洛因之自白核與事實相符，堪
    可採為論罪科刑之依據。
二、查被告前因施用毒品案件，執行觀察、勒戒後，認有繼續施
    用傾向，經本院以93年度毒聲字第1066號裁定送強制戒治後
    ，並於94年9 月15日執行完畢釋放，並由臺灣彰化地方法院
    檢察署檢察官以94年度戒毒偵字第321 、322 及323 號為不
    起訴處分確定乙節，有臺灣高等法院被告前案紀錄表1 份在
    卷可按。被告於上開強制戒治執行釋放後，5 年內再犯本案
    毒品危害防制條例第10條第1 項之罪，自應依法追訴。
三、按海洛因係毒品危害防制條例所定之第一級毒品，不得非法
    施用及持有。核被告所為，係犯毒品危害防制條例第10條第
    1 項之施用第一級毒品罪。其為供施用第一級毒品而持有該
    級毒品之低度行為，應為施用之高度行為所吸收，不另論罪
    ；又被告有上開事實欄所載之有期徒刑執行完畢之紀錄，有
    臺灣高等法院被告前案紀錄表、臺灣彰化地方法院檢察署刑
    案資料查註紀錄表各1 份在卷可憑，其於有期徒刑執行完畢
    後，5 年內故意再犯本案有期徒刑以上之罪，為累犯，應依
    刑法第47條第1 項之規定加重其刑。爰審酌被告之素行、犯
    罪之動機、目的、施用毒品係戕害自身健康、施用及非法持
    有海洛因之手段、所生危害及犯罪後之態度等一切情狀，量
    處如主文所示之刑，以示懲儆。
據上論斷，應依刑事訴訟法第273 條之1 第1 項、第299 條第1
項前段，毒品危害防制條例第10條第1 項，刑法第11條前段、第
47條第1 項，判決如主文。
本案經檢察官蕭有宏到庭執行職務。
中    華    民    國    99    年    5     月    25    日
                  刑事第六庭          法  官  鮑慧忠
以上正本證明與原本無異。
如不服本判決應於收受判決後10日內向本院提出上訴書狀，並應
敘述具體理由；其未敘述上訴理由者，應於上訴期間屆滿後20日
內向本院補提理由書狀( 均須按他造當事人之人數附繕本) 「切
勿逕送上級法院」。
中    華    民    國    99    年    5     月    25    日
                                      書記官  林子惠
附錄本案論罪科刑法條全文：
毒品危害防制條例第10條
施用第一級毒品者，處 6 月以上 5 年以下有期徒刑。
施用第二級毒品者，處 3 年以下有期徒刑。

司法院資訊處製作；財團法人民間司法改革基金會備份。
